# 低于市场价销售房屋获取土地的账务处理

提问人：守护幸福 741 时间：2019-08-26 14:29:07
请教陈版，A房地产开发企业因占用村民土地需要支付土地补偿款。支付的方式：① 村民以评估的成本价（低于房屋的市场价）购买 A 公司开发的商铺 ②A公司无偿转让一定面积的商铺给村民。审计师认为 A 司应按照商铺的公允价值确认收入，此业务适用货币性资产交换，以公允价值计量。
个人观点：A 公司最终获取的销售价款占 ①② 两种商铺公允价值的比例是40%，按照非货币性资产交换准则应用指南，货币性资产占整个交易总额的25% 以下才适用，25% 以上的适用收入准则，由此判断审计师的依据不准确。
如果不适用，① 补偿模式下 A 销售的商铺按合同约定的成本价结转收入，按实际的成本价结转成本 ② 无偿转让的商铺不做处理。个人认为按合同约定价格结转收入不符合该项业务的交易实质，认同事务所以公允价值计量结转收入的意见，但不认同适用非货币性资产交换准则的说法。
请教陈版，正确的账务处理应该是？依据是？

回答人：chenyiwei
1 、是否属非货币性交易，不应拘泥于25% 这个标准。这个标准并非一成不变。关键是看是否具有商业实质。另外，依据新修订的收入和非货币性交换准则，以存货换取对方的固定资产、无形资产等，应执行收入准则，而不是非货币性交换准则。
2 、从你说的情况看，个人理解审计师的观点是合理的，即商铺的销售收入按公允价值确定，取得村民土地的补偿款也按照公允价值确定，并计入开发成本。
此问题可参考证监会会计部组织编写的《上市公司执行企业会计准则案例解析（ 2019 ）》中的 “案例6-07 回迁房的会计处理”。